---
title: "Projeto de Diabetes Kaggle"
author: "Erick De Rossi Faria"
date: "2022-12"
output: pdf_document
---

**Breve descrição:**

Esse projeto busca classificar se um paciente possue ou não diabetes dadas
certas covariáveis.

O banco de dados é, originalmente, do National Institute of Diabetes and Digestive
and Kidney Diseases.

**Variáveis:**

***

# 1) Análise Descritiva:


```{r importando, message=F, fig.show="hold", out.width="50%"}
library(readr)
library(ggplot2)
library(dplyr)

#importando
banco <- read_csv("diabetes.csv")

#histograma/barras das variáveis:
ggplot(data = banco, aes(x = Pregnancies)) +
  geom_histogram(bins=17, fill='lightblue', color ='blue')+
  ggtitle("Número de gravides")+
  labs(x = 'Gravides', y = 'Quantidade')

ggplot(data = banco, aes(x = Glucose)) +
  geom_histogram(fill='lightblue', color ='blue')+
  ggtitle("Concentração de glicose")+
  labs(x = 'Glicose', y = 'Quantidade')

ggplot(data = banco, aes(x = BloodPressure)) +
  geom_histogram(fill='lightblue', color ='blue')+
  ggtitle("Pressão sanguínea")+
  labs(x = 'Pressão', y = 'Quantidade')

###barras
resul <- as.data.frame(table(banco$Outcome))
levels(resul$Var1) <- c('Não diabético','Diabético')
names(resul) <- c('Resultado','Quantidade')

ggplot(resul, aes(x = Resultado, y = Quantidade, fill = Resultado)) +
  geom_bar(stat = "identity") +
  scale_fill_manual(values=c("#56ddc5", "#4699dd"))+
  geom_text(aes(label = Quantidade), vjust = 1.5)

rm(resul)
```

O histograma das covariáveis é só um exemplo de código, não há nenhuma suposição
em relação a sua distribuição nos algoritmos considerados posteriormente.

O fato de termos um gráfico de barras que mostra uma propoção razoável entre
pessoas com diabetes e sem na distribuição é importante para a performance do
algoritmo.

```{r relacao, message=F, fig.show="hold", out.width="50%"}

#relação entre diabetes e variável:
ggplot(banco, aes(Pregnancies, Outcome, color = Outcome)) +
  geom_point(shape = 16, size = 3, show.legend = FALSE) +
  theme_minimal()+
  scale_color_gradient(low = "#56ddc5", high ="#4699dd")+
  ggtitle('Gravides x Diabetes')+
  geom_vline(xintercept = 13.5, linetype="dotted", 
                color = "red", size=1.5)

ggplot(banco, aes(Glucose, Outcome, color = Outcome)) +
  geom_point(shape = 16, size = 3, show.legend = FALSE) +
  theme_minimal()+
  scale_color_gradient(low = "#56ddc5", high ="#4699dd")+
  ggtitle('Glicose x Diabetes')+
  geom_vline(xintercept = 75.5, linetype="dotted", 
                color = "red", size=1.5)

ggplot(banco, aes(BloodPressure, Outcome, color = Outcome)) +
  geom_point(shape = 16, size = 3, show.legend = FALSE) +
  theme_minimal()+
  scale_color_gradient(low = "#56ddc5", high ="#4699dd")+
  ggtitle('Pressão x Diabetes')

#correlogram
corrplot2 <- function(data,
                      method = "pearson",
                      sig.level = 0.05,
                      order = "original",
                      diag = FALSE,
                      type = "upper",
                      tl.srt = 90,
                      number.font = 1,
                      number.cex = 1,
                      mar = c(0, 0, 0, 0)) {
  library(corrplot)
  data_incomplete <- data
  data <- data[complete.cases(data), ]
  mat <- round(cor(data, method = method),1) #diminui as casas decimais
  cor.mtest <- function(mat, method) {
    mat <- as.matrix(mat)
    n <- ncol(mat)
    p.mat <- matrix(NA, n, n)
    diag(p.mat) <- 0
    for (i in 1:(n - 1)) {
      for (j in (i + 1):n) {
        tmp <- cor.test(mat[, i], mat[, j], method = method)
        p.mat[i, j] <- p.mat[j, i] <- tmp$p.value
      }
    }
    colnames(p.mat) <- rownames(p.mat) <- colnames(mat)
    p.mat
  }
  p.mat <- cor.mtest(data, method = method)
  col <- colorRampPalette(c("#BB4444", "#EE9988", "#FFFFFF", "#77AADD", "#4477AA"))
  corrplot(mat,
    method = "color", col = col(200), number.font = number.font,
    mar = mar, number.cex = number.cex,
    type = type, order = order,
    addCoef.col = "black", # add correlation coefficient
    tl.col = "black", tl.srt = tl.srt, # rotation of text labels
    # combine with significance level
    p.mat = p.mat, sig.level = sig.level, insig = "blank",
    # hide correlation coefficients on the diagonal
    diag = diag
  )
}

corrplot2(
  data = banco,
  method = "pearson",
  sig.level = 0.05,
  order = "original",
  diag = F,
  type = "upper",
  tl.srt = 45
)
```

As variáveis são fracamente correlacionadas, implicando não haver motivo para
aplicar análise de componentes principais.

***

# 2) Regressão Logística:

```{r regressao logistica}
#dados para ajuste

#dados para validação

```

